【裁判字號】    95,裁,2331
【裁判日期】    951019
【裁判案由】    食品生管理法
【裁判全文】
最  高  行  政  法  院  裁  定
                                     95年度裁字第02331號
上  訴  人  周春祥即宜發資訊科技工作坊
被 上訴 人  臺北縣政府
代  表  人  甲○○
上列當事人間因食品衛生管理法事件，上訴人對於中華民國94年
5月27日臺北高等行政法院94年度簡字第340號判決，提起上訴，
本院裁定如下：
    主  文
上訴駁回。
上訴審訴訟費用由上訴人負擔。
    理  由
一、對於適用簡易程序之裁判提起上訴，須經本院許可，且該許
    可以訴訟事件所涉及之法律見解具有原則性者為限，行政訴
    訟法第235條定有明文。所謂法律見解具有原則性，係指該
    事件所涉及之法律問題意義重大，而有加以闡釋之必要情形
    而言；例如對行政命令是否牴觸法律所為之判斷，或就同類
    事件高等行政法院所表示之見解相互牴觸，有由本院統一法
    律上意見或確認其意見之必要情形屬之。
二、本件上訴人於92年7月9日在電腦網站（http://www.ddl.com
    .tw/0000000.htm）刊登「巴西蘑菇100%子實體膠囊」食品
    廣告，內容宣稱「…增強免疫力…活化細胞的免疫機能，阻
    止癌症細胞的增殖、轉移與復發。…不可思議的抗腫瘤效果
    。吸附排泄致癌物質的防癌效果。降血糖、改善糖尿病。降
    膽固醇、改善動脈硬化。…肝病和過敏症等都有良好的改善
    效果…宜發資訊科技工作坊…」等文詞（下稱系爭廣告文詞
    ），經臺北市大安區衛生所查獲，移由被上訴人所屬衛生局
    查證認其內容涉及誇大不實、易生誤解，與規定不符，被上
    訴人乃以上訴人違反食品衛生管理法第19條第1項規定，依
    同法第32條第1項規定，於92年10月17日以北府衛食字第092
    0033734號行政處分書，處上訴人新臺幣3萬元罰鍰。上訴人
    不服，循序提起行政訴訟，經原審駁回其訴。上訴人仍不服
    ，提起上訴，主張：上訴人業於原審將系爭廣告文詞與行政
    院衛生署於88年7月31日公告之「食品廣告標示詞句涉及虛
    偽、誇張或醫藥效能之認定表」（下稱認定表）第3點所列
    「詞句未涉療效及誇大」之例句，相互比較而提出系爭廣告
    文詞應已符合相關規定之主張；詎原審完全不予採納，實有
    不當。又上訴人已遵行上揭認定表等食品衛生相關法規，並
    取法參照認定表之合法例句，被上訴人卻仍認定系爭廣告文
    詞違反食品管理法，而予處罰，實與行政程序法第4條至第
    10條規定有違。本訴訟事件所涉及之法律見解應具有原則性
    ，請求撤銷原處分云云。經核上訴人上訴意旨無非以其主觀
    歧異之見解或認知，就原審認定事實、適用法律之職權行使
    ，指摘其為不當，核所涉及之法律問題並非意義重大，而有
    加以闡釋必要之情形，自難謂其訴訟事件所涉及之法律見解
    具有原則性。綜上，本件上訴不合首揭規定，不應許可，其
    上訴難謂合法，應予駁回。
三、依行政訴訟法第249條第1項前段、第104條、民事訴訟法第
    95條、第78條，裁定如主文。
中    華    民    國    95    年    10    月    19    日
                  第三庭審判長法  官  趙  永  康
                              法  官  林  茂  權
                              法  官  鄭  忠  仁
                              法  官  黃  淑  玲
                              法  官  黃  本  仁
以  上  正  本  證  明  與  原  本  無  異
中    華    民    國    95    年    10    月    20    日
                              書記官  王  福  瀛


司法院資訊處製作；財團法人民間司法改革基金會備份。
